【裁判字號】    88,易,2964
【裁判日期】    890511
【裁判案由】    竊盜
【裁判全文】
臺灣臺北地方法院刑事判決                        八十八年度易字第二九六四號
    公  訴  人  臺灣臺北地方法院檢察署檢察官
    被      告  乙○○
右列被告因竊盜案件，經檢察官提起公訴（八十八年度偵字第一八九五八號）暨移送
併案審理（八十八年度偵字第一一四八五號），本院判決如左：
    主  文
乙○○連續竊盜，處有期徒刑拾月。
    事  實
一、乙○○有多次竊盜、搶奪等前科，最近一次係於民國八十七年間因竊盜案件，經
    本院判處拘役一百日（不構成累犯）。猶不知悔改，竟意圖為自己不法之所有，
    基於概括犯意，先於八十八年八月十二日上午八時許，見甲○○獨自在台北市中
    山區○○○路旁新生公園內運動，認為年老可欺，乃向甲○○藉機搭訕並佯替其
    按摩，乘甲○○不備之際，竊取甲○○所有置於左褲袋內之皮包一個，內有新台
    幣（下同）一千二百元、身分證、健保卡、新竹市敬老專用公共汽車票各一張，
    得手後，乙○○將現金悉數花用，並將前開甲○○所有之證件及公車票至於其所
    有之皮夾內攜帶備用，皮包則隨手丟棄。嗣為警於八十八年八月十四日凌晨三時
    五十分許，在台北市中山區○○○路、農安街口臨檢時，自乙○○身上查獲前開
    甲○○所有之物，進而查悉上情，移送臺灣台北地方法院檢察署偵辦，經檢察官
    諭令交保後，復承上開概括犯意，於八十八年十一月六日下午四時五十分許，行
    經台北市○○區○○街二六號前，見屋內客廳無人在內，認有機可乘，乃侵入丁○○住處（侵入住宅部分未據告訴），竊取置於桌子抽屜內黑色手提袋一個（內
    有現金三千一百元、存款簿二本、支票簿一本、提款卡二張、定期存款單三張、
    印章二枚），得手後旋即逃逸，適丁○○發現隨後追趕至甘谷街卅號前，自乙○○處奪回上開手提袋，並報警當場查獲。
二、案經台北市政府警察局中山分局報請臺灣台北地方法院檢察署檢察官偵查起訴，
    暨台北市政府警察局大同分局報請同署檢察官移送併案審理。
    理  由
一、訊據被告乙○○除否認右開時、地竊取甲○○之物乙節外，對其餘事實均供承不
    諱，核與被害人丁○○迭於警訊及本院審理時指訴情節相符，並經證人即目睹追
    逐過程之戊○○、在甘谷街現場查獲被告之警員丙○○分別於警訊、本院審理時
    證述屬實，被告雖辯稱：伊係在台北市○○路夜市內拾獲甲○○之皮包云云，惟
    查：被告如何竊取被害人甲○○等情，業據被害人於警訊及本院審理時指證歷歷
    ，且被告於警訊時先供稱係於八十八年八月十三日凌晨一、二時左右拾獲，嗣於
    偵查中改稱係於當日下午二、三時左右拾獲，供詞前後反覆不一，就其所供拾獲
    之時間有極大出入，此外，復有贓物認領保管收據二紙附卷可稽，被告上開所辯
    顯係飾卸之詞，不足採信，事證明確，其犯行洵堪認定，應予依法論科。
二、核被告乙○○所為，係犯刑法第三百二十條第一項之竊盜罪。其先後二次犯行，
    時間緊接、方法相同，犯構成要件相同之罪名，顯係基於概括犯意為之，應依連
    續犯之規定，論以一罪，並加重其刑。又移送併案就被告竊取被害人丁○○之物
    之犯行，雖未經起訴，惟此部分與前開論罪科刑部分，有裁判上一罪之連續關係
    ，依照刑事訴訟法第二百六十七條之規定，本院自得併予審究，附此敘明。查被
    告有如事實欄所載之前科，有臺灣高等法院檢察署刑案紀錄簡覆表在卷可按，爰
    審酌被告素行不佳、犯罪動機、目的、手段、所生危害，犯罪情節及犯罪後態度
    等一切情狀，量處如主文所示之刑，以資懲儆。
三、移送併案意旨雖以：被告乙○○於竊取被害人丁○○手提袋後，為防護贓物與被
    害人發生拉扯，因認被告涉犯刑法第三百二十九條之準強盜罪。惟查：被害人攔
    阻被告欲取回手提袋時，被告並未反抗等情，業據被害人丁○○於本院審理時供
    明在卷，是被告並無為防護贓物而施強暴、脅迫等犯行，足堪認定，惟此部分事
    實與前開移送併辦經論罪科刑部分為同一事實，爰不另為無罪之諭知，附此敘明
    。
據上論斷，應依刑事訴訟法第二百九十九條第一項前段，刑法第五十六條、第三百二
十條第一項，罰金罰鍰提高標準條例第一條前段，判決如主文。
本案經檢察官侯名皇到庭執行職務
中      華      民      國    八十九    年      五      月     十一     日
                                      臺灣臺北地方法院刑事第八庭
                                          法  官  胡  宏  文
右正本證明與原本無異
如不服本判決應於送達後十日內向本院提出上訴狀
                                          書記官  魏  大  年
中      華      民      國    八十九    年      五      月     十五     日
附錄本案論罪科刑法條全文
刑法第三百二十條第一項
一意圖為自己或第三人不法之所有，而竊取他人之動產者，為竊盜罪，處五年以下有
  期徒刑、拘役或五百元以下罰金。


司法院資訊處製作；財團法人民間司法改革基金會備份。
